# 实物出资涉及到的风险税收问题探讨~~

提问人：2cats 时间：2010-11-22 20:20:05
A企业清算，将一批设备作为剩余资产以账面净值 200 万分配给 3 个自然人股东，未开票，未申报旧货销售增值税。A公司已办妥工商、税务的注销手续。 3 个自然人股东，拿到设备后，评估增值到 300 万，拟作为实物出资，投资到关联B公司。 这个实物出资的验资有何风险？？涉及到的税务问题有哪些？

回答人：chenyiwei
验资的主要风险是：由于A公司没有开发票给这三个自然人股东，导致无法证明在对B公司出资之前，这三个自然人股东拥有这些用作出资的设备的合法所有权。 从税务角度，主要是A公司（已作税务注销）的税务风险在多大程度上仍然存在，并进而影响到其三个原股东的问题。主要涉及的税务问题是A公司的旧货销售增值税和清算所得税（包括没有开票逃避纳税义务和可能存在的低估作价问题）。对这些自然人股东个人而言，由于以旧货对外投资并无免增值税的规定，因此存在增值税方面的纳税风险（应按小规模纳税人处理）。另外，由于收回资产作价 200 万但随即增值到 300 万，表明前一步骤存在低估作价可能，A公司清算环节的个人所得税问题可能也需要注意。

回答人：chenyiwei
回复 报纸 2cats 的帖子“将自产、委托加工或者购进的货物作为投资，提供给其他单位或者个体工商户”在增值税方面是视同销售的。
个人建议：为了避免出资行为的法律瑕疵，建议补税、开票。